臺灣高等法院高雄分院刑事判決　　　　　　　　　　九十一年度上訴字第八四九號
　　上　訴　人　　臺灣屏東地方法院檢察署檢察官
　　上訴人即被告　甲○○
右上訴人因被告違反毒品危害防制條例案件，不服臺灣屏東地方法院九十年度訴字第
八一六號中華民國九十一年四月十一日第一審判決（起訴案號：臺灣屏東地方法院檢
察署九十年度毒偵字第一四九七、一六八一號）提起上訴，及移送併案（案號：台灣
高雄地方法院檢察署九十一年毒偵字第一三六七號），本院判決如左：
      主  文
原判決撤銷。
甲○○連續施用第一級毒品，累犯，處有期徒刑拾月，殘留海洛因之吸管貳支、海洛
因拾包（合計淨重拾壹點貳柒公克，包裝重貳點玖壹公克）沒收銷燬；又連續施用第
二級毒品，累犯，處有期徒刑捌月，安非他命肆包（驗後毛重拾點公克）沒收銷燬
；應執行有期徒刑壹年肆月，殘留海洛因之吸管貳支、海洛因拾包（合計淨重拾壹點
貳柒公克、包裝重貳點玖壹公克）、安非他命肆包（驗後毛重拾點公克）沒收銷燬
。
      事  實
一、甲○○曾於民國八十八年間，因妨害自由案件，經台灣屏東地方法院判處有期徒
    刑六月確定，又於八十八年間因贓物罪，經台灣屏東地方法院判處有期徒刑六月
    確定，二案接續執行，於九十年二月五日執行完畢，猶不知悔改，又因施用毒品
    案件，經依台灣高雄地方法院裁定觀察勒戒、強制戒治期滿後，由臺灣高雄地方
    法院檢察署檢察官以八十九年度戒毒偵字第三一七號不起訴處分確定。復分別基
    於施用第一級毒品海洛因、第二級毒品安非他命之概括犯意，自九十年五月間起
    至九十一年三月二十二日止，在其位於屏東縣長治鄉○○村○○路四五八號住宅
    內或停靠屏東縣各處路旁其所駕駛之自用小客車內，連續施用第一級毒品海洛因
    多次；又自九十年七月間某日起至九十一年三月二十二日止，在上開住宅或自用
    小客車內，連續施用第二級毒品安非他命多次。嗣分別於九十年八月十九日二十
    一時十五分許，在上開住宅內，於同年八月二十五日十三時三十分許，在屏東縣
    長治鄉○○村○○路四五八號旁空地，及於九十一年三月二十二日三時十分許，
    在高雄縣鳳山市○○街與文澄街口，為警查獲並扣得摻含海洛因殘餘粉末之吸管
    二支、第一級毒品海洛因粉末十包（含包裝淨重十一點二十七公克）、第二級毒
    品安非他命四包（淨重十點四公克）。
二、案經高雄縣警察局岡山分局及屏東縣警察局枋寮分局報請台灣屏東地方法院檢察
    署檢察官偵查起訴，及高雄縣警察局報由台灣高雄地方法院檢察署檢察官移送併
    案。
     理  由
一、訊據上訴人即被告甲○○對於右揭連續施用第一級毒品、第二級毒品之事實坦承
    不諱，且被告於九十年八月十九日及九十年八月二十五日、九十一年三月二十二
    日經警查獲分別採尿送驗結果，發現均有甲基安非他命及嗎啡陽性反應（即海洛
    因水解後之反應），此有屏東縣衛生局煙毒及麻醉藥品類委託檢驗結果通知書（
    屏縣衛檢六字第九００二二二號函）一份及高雄縣政府衛生局煙毒尿液檢驗成績
    書（九十煙檢字第一五０四號、九十一煙檢字第四五四號）二紙在卷可證。另被
    告自承為其施用第一級毒品海洛因所用之吸管二支，呈海洛因陽性反應，被告所
    持有經查獲扣案之晶體物四包呈甲基安非他命陽性反應（驗前毛重十點四公克，
    驗後毛重十點三公克），白色粉末十包含海洛因成分（合計淨重十一點二七公克
    ，包裝重二點九一公克，純質淨重一點八０公克），亦經分別送請法務部調查局
    、高雄醫學大學附設中和紀念醫院鑑驗明確，有法務部調查局九十一年四月三十
    日調科字第二二００一三二七八號鑑驗通知書、高雄醫學大學附設中和紀念醫院
    九十一年八月八日（九一）高醫附秘字第二二０一號函附檢驗報告單二紙附卷可
    稽。是被告自白連續施用第一級毒品、第二級毒品之犯行，核與事實相符，應堪
    採信。又被告前因施用毒品案件，經台灣高雄地方法院裁定送觀察勒戒、強制戒
    治期滿後，由台灣高雄地方法院檢察署檢察官以八十九年度戒毒偵字第三一七號
    不起訴處分確定，又因再犯本件施用毒品案件，經原審法院以九十年度毒聲字第
    一八五九號裁定令入戒治處所，施以強制戒治等情，有臺灣屏東地方法院檢察署
    刑案資料查註紀錄表、臺灣高等法院被告全國前案紀錄表及臺灣高雄地方法院檢
    察署八十九年度戒毒偵字第三一七號不起訴處分書等在卷足憑，本件事證已明，
    被告之犯行堪予認定。
二、查海洛因、安非他命係毒品危害防制條例第二條第一項第一款、第二款所稱之第
    一級、第二級毒品，核被告甲○○施用第一級毒品、第二級毒品之行為，係犯同
    條例第十條第一項及第二項之施用第一級、第二級毒品罪，被告持有第一、二級
    毒品，並進而施用之，其持有之低度行為為施用之高度行為吸收，爰不另論罪。
    被告連續多次施用第一級毒品海洛因及第二級毒品安非他命之行為，時間緊接，
    犯罪基本構成要件相同，顯均係基於概括之犯意為之，皆為連續犯，應各論以一
    罪，並分別加重其刑。又被告曾於民國八十八年間，因妨害自由案件，經台灣屏
    東地方法院判處有期徒刑六月確定，又於八十八年間因贓物罪，經台灣屏東地方
    法院判處有期徒刑六月確定，二案接續執行，於九十年二月五日執行完畢，有臺
    灣高等法院被告全國前案紀錄表及臺灣屏東地方法院檢察署刑案資料查註紀錄表
    各一紙在卷可按，其受有期徒刑之執行完畢後，五年之內再犯法定刑為有期徒刑
    以上之上開二罪，均為累犯，應依法加重其刑，被告有二種刑之加重事由，應遞
    加重之。被告所犯上開二罪，犯意各別，行為互異，應予分論併罰。另移送併案
    部分（九十一年三月二十二日查獲部分）雖未據檢察官起訴，惟與起訴之施用第
    一級毒品、施用第二級毒品部分有連續犯之裁判上一罪關係，本院自得併予審判
    ，附此明。
三、原審為論罪科刑之判決固非無見，惟原判決未及審究移送併案部分，自有未洽，
    被告上訴意旨指摘原判決量刑太重，雖無足取，檢察官上訴指摘原判決未及審判
    併案部分之不當則有理由，應由本院將原判決撤銷改判。爰審酌被告前已因施用
    毒品，經強制戒治完畢，仍未能戒除對毒品之依賴而再犯本件施用毒品罪，惟犯
    罪後坦承犯行，且施用毒品犯行乃係戕害個人身心之行為等一切情狀，分別量處
    如主文第二項所示之刑，並定其應執行刑。扣案之吸管二支殘留第一級毒品海洛
    因，因已與毒品結合而無從剝離，應全部視為毒品，又查獲第一級毒品海洛因拾
    包（合計淨重拾壹點貳柒公克、包裝重貳點玖壹公克）、第二級毒品安非他命肆
    包（驗後毛重拾點公克）均應依毒品危害防制條例第十八條第一項前段之規定
    ，宣告沒收並銷燬之。至於上開第一級毒品及第二級毒品經送鑑驗耗損部分，業
    已滅失，故就此部分，爰不另為沒收之諭知，附此敘明。
四、被告於審判期日經合法傳喚，無正當理由不到庭，爰不待其陳述逕行判決。
據上論結，應依刑事訴訟法第三百六十九條第一項前段、第三百六十四條、第二百九
十九條第一項前段、第三百七十一條、毒品危害防制條例第十條第一項、第二項、第
十八條第一項前段，刑法第十一條前段、第五十六條、第四十七條、第五十一條第五
款，判決如主文。
本案經檢察官郭振昌到庭執行職務。
中    華    民    國      九十一      年      九      月     十八   日
                              臺灣高等法院高雄分院刑事第三庭
                                  審判長法官  周賢銳
                法官  謝宏宗
                                        法官  莊崑山
右正本證明與原本無異。
施用第一級毒品部分如不服本判決應於收受本判決後十日內向本院提出上訴書狀，其
未述上訴理由者，並得於提起上訴後十日內向本院補提理由書狀（均須按他造當事
人之人數附繕本)「切勿逕送上級法院」。
施用第二級毒品部分不得上訴。
                                      書記官  邱麗莉
中    華    民    國      九十一      年      九      月     十九   日
附錄：本判決論罪科刑法條：
毒品危害防制條例第十條
施用第一級毒品者，處六月以上五年以下有期徒刑。
施用第二級毒品者，處三年以下有期徒刑。
